【裁判字號】    91,交聲,1403
【裁判日期】    920225
【裁判案由】    違反道路交通管理處罰條例聲明異議
【裁判全文】
臺灣臺北地方法院交通事件裁定                  九十一年度交聲字第一四○三號
    原處分機關  臺北市交通事件裁決所
    異  議  人  甲○○
    即受處分人
右列異議人因違反道路交通管理處罰條例案件，對於臺北市交通事件裁決所九十一年
九月二十四日所為之處分（原處分案號：北市裁三字第駕裁二二—ＡＢＸ九九二三九
○號、北市裁三字第車裁二二—ＡＢＸ九九二三九一號），聲明異議，本院裁定如左
：
        主  文
異議駁回。
        理  由
一、原處分機關係以：異議人駕駛車號七Ｂ—四六三號營業一般小客車，於民國九十
    一年八月十五日十時二十分許，行經台北市○○○路與昆陽街口附近，因將小客
    車暫停於劃設有禁止臨時停車標線前，且未攜帶行車執照，經執勤員警當場舉發
    ，爰依道路交通管理處罰條例第五十五條第三款、第十四條第二款規定各裁罰新
    臺幣三百元（共六百元）。異議意旨則以：其係慢速行駛並未臨時停車，且因警
    員攔停致使伊將小客車停止於斑馬線，而斑馬線上無法停放汽車更足證明異議人
    並未於紅線前臨時停車，就警員舉發之事實，殊難甘服，為此提出本件異議等語
    。
二、按汽車駕駛人，在設有禁止臨時停車標線處所臨時停車者，處新臺幣三百元以上
    六百元以下罰鍰；又汽車行駛有下列情形之一者，‧‧（二）行車執照，未隨身
    攜帶者，處汽車所有人新臺幣三百元以上六百元以下罰鍰，並責令改正、補換牌
    照或禁止其行駛，道路交通管理處罰條例第五十五條第三款、第十四條第二款分
    別定有明文。
三、經查，異議人自承伊沒有攜帶行車執照，對此部分裁罰沒有異議。又本件舉發異
    議人違規臨時停車之地點劃設有禁止臨時停車之標線（紅線），此有現場照片五
    張附卷可稽。而證人即舉發警員曾國春於本院調查時證述：異議人駕駛之汽車正
    好停在斑馬線前，後面還有一部計程車，那是捷運站出口，禁止停車的，當時我
    的機車是停放在斑馬線上，他是停在斑馬線之前，要等待客人，異議人看到我時
    就馬上要開車離開，我就把他攔住，當時他坐在駕駛座上，引擎沒有熄火，該處
    有劃紅線，因為計程車都在捷運站前排班影響車流，還有民眾告發。我一人無法
    同時攔二部，我停下來時，後面那部計程車已跑掉等語在卷。參以證人曾國春與
    異議人並不相識，亦無怨隙，衡情，證人曾國春應無故為不實證述之可能。再交
    通警察掣單舉發違反道路交通管理處罰條例所列之違規事實，本質上為行政處分
    ，係公務員基於職務上之權力，依法就特定之具體事件所為之具公法上效果之單
    方面行政行為，基於公務員為公法上行為具有公信力之原則，該行政行為當可被
    推定為真正，其據以依法處分之事實認定亦為正確無誤。異議人僅空言稱其係慢
    速行駛，並未臨時停車云云，然其未提出足資證明其所言屬實之證據資料，以使
    本院對舉發警員逕行舉發異議人違規之事實產生任何合理之懷疑，則尚難認異議
    人所辯為可採。至異議人辯稱：為何未舉發在其後之計程車，執法上顯有不公平
    之處，此「不法的平等」的主張，並非法之所許，亦與憲法上保障之平等權（限
    合法權利）意旨不符，自無理由。綜上，本件事證明確，異議人在設有禁止臨時
    停車標線處所臨時停車之違規事實，亦堪認定。原處分機關依道路交通管理處罰
    條例第五十五條第三款、第十四條第二款之規定，各裁處異議人罰鍰新臺幣三百
    元（共六百元），核無違誤，本件異議為無理由，應予駁回。
據上論斷，應依道路交通案件處理辦法第十九條，裁定如主文。
中      華      民      國    九十二    年      二      月    二十五    日
                                      臺灣臺北地方法院交通法庭
                                          法  官  楊  晉  佳
右正本證明與原本無異。
如不服本裁定，應於裁定送達後五日內向本院提出抗告狀。
                                          書記官  陳  惠  娟
中      華      民      國    九十二    年      二      月    二十七    日


司法院資訊處製作；財團法人民間司法改革基金會備份。
